【裁判字號】    90,訴,217
【裁判日期】    900803
【裁判案由】    偽造文書等
【裁判全文】
臺灣臺北地方法院刑事判決                            九十年度訴字第二一七號
    公  訴  人  臺灣臺北地方法院檢察署檢察官
    被      告  甲○○
    選任辯護人  李志男
右列被告因偽造文書等案件，經檢察官提起公訴（八十九年度偵字第四五一○號），
本院判決如左：
    主  文
甲○○連續行使偽造私文書，足以生損害於他人，處有期徒刑玖月。
偽造之如附表所示之人在遠傳電信公司如附表所示之行動電話門號申請書上之署押共
計一百一十五枚均沒收。
    事  實
一、甲○○係設於台北市○○路○段二三四號捷欣通信有限公司之負責人，並為聯強
    國際股份有限公司（下稱聯強公司）之通路商，明知遠傳電信股份有限公司（下
    稱遠傳電信公司）為拓展市場占有率，與聯強公司簽約合作舉辦代客戶申辦行動
    電話門號，可獲得傭金之活動（傭金數額則以當月份客戶累積量的多寡，分Ａ、
    Ｂ、Ｃ、Ｄ四級退傭，分別為Ａ級由聯強公司退傭新台幣（下同）四千四百二十
    五元、Ｂ級退傭四千三百七十五元、Ｃ級退傭四千三百元、Ｄ級退傭四千元，惟
    甲○○每代客戶申辦一個門號須先代墊保證金三千元和設定費六百元，共三千六
    百元給聯強公司），係每代客戶申辦一支門號，客戶每月須另繳月租費二百元，
    竟基於意圖為自己不法所有之概括犯意，自民國（下同）八十八年十月間起至同
    年十二底止，利用不知情之呂淑清依電話簿上所登錄之人名及電話，以任意連絡
    方式，向丁○○、乙○○及丙○○等如附表所示之人（共計一百一十五人）稱只
    要回答問卷調查之三個題目（即一、你覺得那個系統比較好遠傳台灣大哥大
    中華電信，二、你覺得那一種手機比較好摩托羅拉諾其亞易利信，三、
    你知道遠傳有８０７保護你專線嗎？），即可免費寄贈免月租費之遠傳預付卡，
    致丁○○、乙○○及丙○○等如附表所示之人（共計一百一十五人）信以為真，
    為取得免月租費門號，即告知呂淑清其個人之基本資料，嗣呂淑清取得丁○○、
    乙○○及丙○○等如附表所示之人（共計一百一十五人）之基本資料後，即交由
    甲○○，甲○○再交由不知情之員工葉俐君（另為不起訴處分）以丁○○、乙○○及丙○○等如附表所示之人（共計一百一十五人）為申請名義人，在遠傳電信
    公司行動電話申請書上偽簽丁○○、乙○○、丙○○等如附表所示之人（共計一
    百一十五人）之署押，並持如附表所示一百一十五人之不實申請書向聯強公司申
    請門號，致聯強公司信以為真，認係如附表所示一百一十五人之申請，聯強公司
    乃再持如附表所示一百一十五人之不實申請書向遠傳電信公司申請門號，遠傳電
    信公司因而分別核撥如附表所示行動電話門號給如附表所示之一百一十五人使用
    ，足生損害於如附表所示之一百一十五人及遠傳電信公司，嗣遠傳電信公司每支
    門號退傭三千元給聯強公司，聯強公司則每支門號分別按前揭Ａ、Ｂ、Ｃ、Ｄ四
    級退傭給甲○○，甲○○以此方式共詐得聯強公司八萬一千二百元（計算方式：
    聯強公司合計一百一十五支門號共退傭四十九萬五千二百元給甲○○，扣除甲○○前已付給聯強公司之每支門號三千六百元，一百一十五支共計四十一萬四千元
    ，計詐得八萬一千二百元）。嗣因丁○○、乙○○、丙○○等如附表所示之一百
    一十五人陸續接獲遠傳電信公司寄來之通話費帳單而查知上情。
二、台北市政府警察局萬華分局報請臺灣臺北地方法院檢察署檢察官偵查起訴。
    理  由
一、訊據被告甲○○固坦承指示葉俐君以丁○○、乙○○、丙○○等人之名義申辦行
    動電話門號，惟矢口否認有右揭犯行，辯稱：伊委請呂淑清作市場調查時，有告
    知呂淑清須向客戶說明清楚，故申請門號皆獲得丁○○、乙○○、丙○○等如附
    表所示之人（共計一百一十五人）之授權同意云云。經查：被告甲○○未經丁○○、乙○○、丙○○等人之授權同意，擅自指示不知情之葉俐君在遠傳電信公司
    行動電話申請書上偽簽丁○○、乙○○、丙○○等人之署押，並持以向聯強公司
    詐欺取財等情，業據被害人丁○○、乙○○、丙○○等人在偵查中到庭指證綦詳
    。遠傳電信公司並以九十年五月二十一日遠傳九十（客發）字第五○六七九號函
    函復本院：經查未委託捷欣通信有限公司辦理本公司易通卡行動電話門號共計一
    百一十五門，並檢具該一百一十五門行動電話門號之客戶名單及退傭情形，有該
    函文附卷可稽，並據遠傳電信公司風險管制中心資深專員張俊德到庭結證無訛，
    足證被告確有未經丁○○、乙○○、丙○○等如附表所示之人（共計一百一十五
    人）之授權同意，擅自指示不知情之葉俐君在遠傳電信公司行動電話申請書上偽
    簽丁○○、乙○○、丙○○等如附表所示之人（共計一百一十五人）之署押，並
    持以向聯強公司詐欺取財等情，否則豈有在二個月之間，竟有互不相識之一百一
    十五人，同時向遠傳電信公司表示其未委託捷欣通信有限公司辦理遠傳電信公司
    之易通卡行動電話門號？顯然被告在電話訪問中故意隱匿本次代客戶申辦行動電
    話門號須另繳付月租費二百元之事實，使受訪者誤信可免費獲贈免月租費之遠傳
    預付卡門號，而據以向聯強公司詐得傭金。至證人呂淑清證稱其有告訴受訪者每
    個月要付二百元的月租費等語，揆諸上開論述，委無可採，本件事證已臻明確，
    被告所辯係卸責之詞，顯無足採。其犯行洵堪認定。
二、被告甲○○未經丁○○、乙○○、丙○○等如附表所示之人（共計一百一十五人
    ）之授權同意，擅自指示不知情之葉俐君在遠傳電信公司行動電話申請書上偽簽
    丁○○、乙○○、丙○○等如附表所示之人（共計一百一十五人）之署押，據以
    向遠傳電信公司申請行動電話門號，並持之向聯強公司詐得傭金，核其所為，係
    犯刑法第二百十六條、第二百十條行使偽造私文書及同法第三百三十九條第一項
    詐欺取財罪。被告甲○○利用不知情之葉俐君、呂淑清為上開行為，為間接正犯
    。其在遠傳電信公司行動電話申請書上偽造署押之行為係偽造私文書之部分行為
    ，而其偽造後復持以行使，偽造之低度行為為行使之高度行為所吸收，均不另論
    罪。被告甲○○先後多次行使偽造私文書及詐欺取財犯行，均時間緊接，犯罪構
    成要件相同，顯均係出於概括之犯意而為，皆為連續犯，應分別依刑法第五十六
    條之規定各論以行使偽造私文書及詐欺取財一罪，並均加重其刑。再被告所犯上
    開二罪間，有方法結果之牽連關係，為牽連犯，應從一重之連續行使偽造私文書
    罪處斷。爰審酌被告犯罪之動機、目的、手段、品行、智識程度、所生危害及犯
    罪後之態度等一切情狀，量處如主文所示之刑。偽造之如附表所示之人在遠傳電
    信公司如附表所示之行動電話門號申請書上之署押共計一百一十五枚均依刑法第
    二百十九條之規定宣告沒收。
三、公訴意旨雖僅起訴被告甲○○未經丁○○、乙○○、丙○○等三人之授權同意，
    擅自指示不知情之葉俐君在遠傳電信公司行動電話申請書上偽簽丁○○、乙○○
    、丙○○等三人之署押，據以向遠傳電信公司申請行動電話門號並詐得傭金之事
    實，惟被告另指示不知情之葉俐君在遠傳電信公司行動電話申請書上偽簽如附表
    所示之其餘一百一十二人之署押，據以向遠傳電信公司申請行動電話門號，並持
    之向聯強公司詐得傭金之事實，與上開犯罪事實間，有連續犯、牽連犯之裁判上
    一罪關係，本院自得併為審理，附此敘明。
據上論斷，應依刑事訴訟法第二百九十九條第一項前段、刑法第五十六條、第二百十
六條、第二百十條、第三百三十九條第一項、第五十五條、第二百十九條，罰金罰鍰
提高標準條例第一條前段，判決如主文。
本案經檢察官黃久真到庭執行職務
中      華      民國      九十      年      八      月    三      日
                                   臺灣臺北地方法院刑事第一庭
                                          法  官  吳孟良
右正本證明與原本無異。
如不服本判決，應於判決送達後十日內，向本院提出上訴狀。
                                          書記官  田華仁
中      華      民      國      九十      年      八      月    三      日
附錄本案所犯法條全文
刑法第二百一十條
偽造、變造私文書，足以生損害於公眾或他人者，處五年以下有期徒刑。
刑法第二百一十六條
行使第二百十條至第二百十五條之文書者，依偽造、變造文書或登載不實事項或使登
載不實事項之規定處斷。
刑法第三百三十九條
意圖為自己或第三人不法之所有，以詐術使人將本人或第三人之物交付者，處五年以
下有期徒刑、拘役或科或併科一千元以下罰金。
以前項方法得財產上不法之利益或使第三人得之者，亦同。
前二項之未遂犯罰之。


司法院資訊處製作；財團法人民間司法改革基金會備份。
